【裁判字號】    98,訴緝,52
【裁判日期】    980811
【裁判案由】    違反毒品危害防制條例
【裁判全文】
臺灣臺南地方法院刑事判決              98年度訴緝字第52號
公  訴  人  臺灣臺南地方法院檢察署檢察官
被      告  甲○○
                    現於臺灣高雄第二監獄
上列被告因違反毒品危害防制條例案件，經檢察官提起公訴（97
年度毒偵字第2139、3016號），被告就被訴事實為有罪之陳述，
本院裁定進行簡式審判程序，判決如下：
    主  文
甲○○施用第一級毒品，累犯，處有期徒刑壹年貳月；又施用第
二級毒品，累犯，處有期徒刑陸月；又施用第一級毒品，累犯，
處有期徒刑壹年貳月，扣案之第一級毒品海洛因拾貳包（驗餘淨
重捌點柒柒公克）沒收銷燬之，上開第一級毒品海洛因之外包裝
袋拾貳個沒收；又施用第二級毒品，累犯，處有期徒刑陸月。應
執行有期徒刑壹年陸月，扣案之第一級毒品海洛因拾貳包（驗餘
淨重捌點柒柒公克）沒收銷燬之，上開第一級毒品海洛因之外包
裝袋拾貳個沒收。
    事  實
一、甲○○前因施用毒品案件，經本院以92年度毒聲字第1114號
    裁定令入戒治處所施以強制戒治，並於民國93年6 月19日交
    付保護管束期滿，經臺灣臺南地方法院檢察署檢察官於93年
    6月21日以93年度戒毒偵字第141號為不起訴之處分確定。又
    因施用毒品案件，經臺灣臺南地方法院檢察署檢察官以93年
    度毒偵字第1977號、第2005號提起公訴，經本院以93年度訴
    字第1184號判決，判處有期徒刑1年2月，並接續執行竊盜及
    藏匿人犯等罪，而於96年1月9日因縮短刑期假釋交付保護管
    束出監，至96年3 月25日因假釋期滿未經撤銷，以已執行完
    畢論。詎猶不知悛悔，復基於施用第一、二級毒品之犯意，
    於97年7 月17日19時20分許為警採集尿液往前回溯26小時及
    96小時內之某時間，在其位於臺南市○○區○○路5 段98巷
    55弄7 號住處內先以注射方式施用第一級毒品海洛因後，又
    以玻璃球燒烤方式施用第二級毒品安非他命，嗣為警於97年
    7月17日19時10分許，在臺南市○○區○○路388號前攔檢盤
    查，經其同意採集尿液送檢結果呈嗎啡及甲基安非他命陽性
    反應。再基於施用第一、二級毒品之犯意，於同年11月5日8
    時許，在其位於臺南市○○區○○路2段264號住處內以注射
    方式施用第一級毒品海洛因後，又以玻璃球燒烤方式施用第
    二級毒品安非他命，嗣為警於同年月5日13時5分許在臺南市
    中西區○○路中國信託銀行前查獲，並當場扣得第一級毒品
    海洛因12包（含袋重12.52 公克），且經其同意採集尿液送
    檢結果呈嗎啡及甲基安非他命陽性反應。
二、案經臺南市警察局第四分局及第三分局報告臺灣臺南地方法
    院檢察署檢察官偵查起訴。
    理  由
一、按除被告所犯為死刑、無期徒刑、最輕本刑為3 年以上有期
    徒刑之罪或高等法院管轄第一審案件者外，於法院行準備程
    序進行中，被告先就被訴事實為有罪之陳述時，審判長得告
    知被告簡式審判程序之旨，並聽取當事人、代理人、辯護人
    及輔佐人之意見後，裁定進行簡式審判程序，刑事訴訟法第
    273條之1第1項及第284條之1 分別定有明文。本件被告被訴
    之施用第一級、第二級毒品罪，乃除死刑、無期徒刑、最輕
    本刑為3年以上有期徒刑以外之罪，亦為刑事訴訟法第376條
    第1 款之罪之案件，其於本院就被訴事實為有罪之陳述，經
    告知簡式審判程序之旨，並聽取公訴人、被告之意見後，本
    院認為適宜進行簡式審判程序，依刑事訴訟法第273條之2、
    第159條第2項之規定，不適用傳聞法則有關限制證據能力之
    相關規定；並得依同法第310條之2準用第454 條之規定製作
    略式判決書（僅記載「證據名稱」），合先敘明。
二、上開犯罪事實，有下列事證足資證明：
(一)、被告於警詢、偵訊及本院審理時之自白。
(二)、詮昕科技股份有限公司97年7 月29日出具之濫用藥物尿液檢
    驗報告、台南市警察局第四分局偵辦毒品危害防制條例案送
    驗尿液年籍對照表及採尿同意書各1紙。
(三)、詮昕科技股份有限公司97年11月21日出具之濫用藥物尿液檢
    驗報告、台南市警察局第三分局偵辦甲○○涉嫌毒品危害防
    制條例案送驗尿液及年籍對照表各1紙。
(四)、扣案之第一級毒品海洛因12包（驗餘淨重8.77公克）。
(五)、台南縣警察局第三分局查獲甲○○涉毒品案初步檢驗報告書
    及法務部調查局濫用藥物實驗室鑑定書各1紙。
(六)、臺灣高等法院被告前案紀錄表、臺灣臺南地方法院檢察署刑
    案資料查註紀錄表及全國施用毒品案件紀錄表各1份。
三、按海洛因屬毒品危害防制條例第2條第2項第1 款所列之第一
    級毒品；安非他命屬毒品危害防制條例第2條第2項第2 款所
    列之第二級毒品。故核被告所為，係犯毒品危害防制條例第
    10條第1項、第2項之施用第一、二級毒品罪及同法第11條第
    1 項之持有第一級毒品罪。被告因施用而持有第一級毒品海
    洛因之低度行為，應為施用之高度行為所吸收，不另論罪；
    被告先後施用第一、二級毒品各2 次，犯意各別，應分論併
    罰。又被告有如上開事實欄之科刑及執行紀錄，有卷附臺灣
    高等法院被告前案紀錄表可按，其受有期徒刑之執行完畢，
    5 年以內再犯本案有期徒刑以上之罪，為累犯，應依刑法第
    47條第1 項之規定加重其刑。爰審酌被告前已有多次施用毒
    品之犯行，猶不思戒絕革除惡習，再為本件犯罪，顯未因前
    所受之觀察、勒戒、戒治處分及徒刑執行而記取教訓，惟施
    用毒品其性質上乃屬對自我身心健康之自戕行為，尚未嚴重
    破壞社會秩序、侵害他人權益，且其犯罪後坦承犯行，尚有
    悔意等一切情狀，量處如主文所示之刑，並定其應執行刑，
    以示懲儆。
五、末查扣案之第一級毒品海洛因12包（驗餘淨重8.77公克）為
    毒品危害防制條例第2條第2項第1 款所明定之第一級毒品，
    應依毒品危害防制條例第18條第1 項前段規定予以宣告沒收
    銷燬之。扣案盛裝上揭第一級毒品海洛因之空包裝袋12個，
    係被告所有，係用於包裹毒品，防止毒品漏逸、潮濕，以便
    於攜帶、持有、施用毒品，屬供被告施用毒品所用或預備之
    物，非毒品危害防制條例第2條第2項第1 款所稱之第一級毒
    品，該空包裝袋雖因係包裝上開第一級毒品海洛因而與之密
    切接觸，然既經鑑定機關就之與毒品分別鑑析其重量，此有
    前開鑑定通知書乙紙附卷可憑，即足證該空包裝袋與毒品並
    無不可析離之關係，不能視為毒品之一部分，故該空包裝袋
    應依刑法第38條第1項第2款之規定，宣告沒收之。
據上論斷，應依刑事訴訟法第273條之1第1項、第299條第1 項前
段、第310條之2、第454條，毒品危害防制條例第10條第1項、第
2項、第18條第1項前段，刑法第11條前段、第47條第1 項、第38
條第1項第2款，判決如主文。
中    華    民    國    98    年    8     月    11    日
                  刑事第七庭  法  官  鄧希賢
以上正本證明與原本無異。
如不服本判決，應於收受本判決後10日內，向本院提出上訴書狀
，並應敘述具體理由。如未敘述上訴理由者，應於上訴期間屆滿
後20日內向本院補提理由書狀（均須按他造當事人之人數附繕本
）「切勿逕送上級法院」。
                              書記官  林怡芳
中    華    民    國    98    年    8     月    11    日
附錄本案論罪科刑法條全文：
毒品危害防制條例第10條
施用第一級毒品者，處6月以上5年以下有期徒刑。
施用第二級毒品者，處3年以下有期徒刑。


司法院資訊處製作；財團法人民間司法改革基金會備份。
